---
title: "Breast_Cancer_code_04"
author: "Nam, Yeong-jae"
date: "`r Sys.Date()`"
output: 
    prettydoc::html_pretty:
      theme: leonids
      toc: yes
---
****
필요패키지: `devtools`, `funModeling`, `caret`, `nnet`, `gmodels`, `C50`, `NeuralNetTools`, `partykit`, `knitr`, `e1071`, `Hmisc`

## 0. 패키지 불러오기
```{r}
library(devtools)
require(devtools)
devtools::install_github('pablo14/funModeling')
require(funModeling)
library(caret)
library(nnet)
library(gmodels)
library(C50)
library(NeuralNetTools)
library(partykit)
library(knitr)
library(e1071)
library(Hmisc)

# 청크 전역설정
knitr::opts_chunk$set(fig.width=12, fig.height=12) 
```

<br><br><br>

## 1. 데이터 불러오기 및 확인 작업업
```{r}
Cancer = read.csv(".\\data\\Breast_Cancer.csv")

# 결측치 확인하기(1)
describe(Cancer)


# 결측치 확인하기(2) False means NA
sum(complete.cases(Cancer)) == nrow(Cancer)


# 결측치 확인하기(3) X means NA
colnames(Cancer)[colSums(is.na(Cancer))>0]

```
 X 변수 열은 __"NA"__ 만을 원소로 가지고 있다. id와 함께 없애주자.
 
 <br><br>

```{r}
# subset() 함수로 말 그래도 부분을 출력해주는 함수를 의미.
Cancer = subset(Cancer, select = -c(X, id))


# diagnosis 변수가 현재 chr형 자료이므로 factor로 변환해줘야 한다. 
# 'B': 양성(Benign)
# 'M': 악성(Malignant)
Cancer$diagnosis = as.factor(Cancer$diagnosis)
```

<br><br><br>

## 2. 기초 분석

```{r}
kable(df_status(Cancer), caption="Breast Cancer Data Analysis")
```
`1.` 에서 보았듯이 0인 열은 존재해도 NA이거나 INF인 값은 없는 것이 확인된다.

<br>

```{r}
plot_num(Cancer)
```

대부분의 열에서, 데이터의 빈도는 정규분포형태를 보인다.


<br><br><br>

## 3. PCA를 사용한 표준화된 데이터셋
진단 결과에 대한 1번 열을 PCA 그리고 예측을 위해 무시하고 진행하겠다.(열을 제거한다는 의미.)

```{r}
PCA = prcomp(Cancer[,-1], retx=T, center=T, scale=T)

pred = predict(PCA, newdata = Cancer[,-1])
```


다시 제거되었던 열(진단결과)을 합쳐준다.

<br><br>

```{r}
Cancer = data.frame(cbind(pred, diagnosis = Cancer[,1]))

Cancer$diagnosis = as.factor(Cancer$diagnosis)
```

<br><br>

sample을 생성하고, train과 validation 데이터로 나눠준다.

```{r}
set.seed(1023)

sample = sample(nrow(Cancer), nrow(Cancer)*0.8)

Cancer_train = data.frame(Cancer[sample,])

Cancer_valid= data.frame(Cancer[-sample,])
```

<br><br><br>

## 4. C5.0 모델 생성하기
### 4-1. (의사결정트리알고리즘, C4.5의 향상된 버전)
```{r}
# C5.0 모델 생성. training이 70%면 sample에도 0.7을 지정.(GPT가 맞다네요)

model_C5 = C5.0(diagnosis ~ ., data = Cancer_train, 
                trial = 50,
                control = C5.0Control(
                  noGlobalPruning = T,
                  CF = 0.8,
                  minCases = 10,
                  sample = 0.80,
                  winnow = F,
                  earlyStopping = T
                ))
```

```{r}
# model에서 중요 변수를 확인할 수 있다.
C5imp(model_C5)
```

### 4-2. 생성된 모델의 plot
C5.0의 기본 함수는 회색스케일 이미지로 제공해서, partykit을 사용했다.
```{r}
columncol = hcl(c(270, 260, 250), 200, 30, 0.6)
labelcol = hcl(200, 200, 50, 0.2)
indexcol = hcl(150, 200, 50, 0.4)


model_C5a = C50::as.party.C5.0(model_C5)


plot(model_C5a, 
     type='simple', 
     gp=gpar(fontsize=8),
     drop_terminal = T,
     tnex=1,
     inner_panel = node_inner(model_C5a, abbreviate = F, fill=c(labelcol, indexcol), pval = T, id = T),
     terminal_panel = node_barplot(model_C5a, col='black', fill=columncol[c(1,2,4)], beside=T, ymax=1, ylines=T, widths=1, gap = 0.1, reverse=F, id=T))
```

<br><br>

### 4-3. 예측과 교차테이블 출력

```{r}
predictions_C5 = predict(model_C5, Cancer_valid[-31], type='class')


CrossTable(Cancer_valid$diagnosis, predictions_C5, prop.chisq = F, prop.c=F, prop.r=F, dnn = c("Actual diagnosis", "Predicted diagnosis"))
```

### 4-4. model 정확도 평가
```{r}
paste0(round(sum(predictions_C5 == Cancer_valid$diagnosis)/nrow(Cancer_valid)*100, digit=4), "%")


```

```{r}
Cancer_train$predictions_C5 = predict(model_C5, Cancer_train[-31], type='class')

Cancer_train$predictions_C5 = as.factor(Cancer_train$predictions_C5)

CrossTable(Cancer_train$diagnosis, Cancer_train$predictions_C5, prop.chisq = F, prop.c=F, prop.r=F, dnn = c("Actual diagnosis", "Predicted diagnosis"))

paste0(round(sum(Cancer_train$predictions_C5 == Cancer_train$diagnosis)/nrow(Cancer_train)*100, digit=4), "%")
```


<br><br><br>


## 5. NN model을 생성
```{r}
myform = as.formula(paste0('diagnosis ~ ', paste(names(Cancer_train[!names(Cancer_train) %in% 'diagnosis']), collapse= '+')))

model_nnet = nnet(diagnosis ~., data=Cancer_train, size=3, rang=1, decay=8e-4, maxit=200)
```

```{r}
predictions_nnet = predict(model_nnet, Cancer_valid[,-31], type=c('class'))

CrossTable(Cancer_valid$diagnosis, predictions_nnet, prop.chisq = F, prop.c=F, prop.r=F, dnn = c("Actual diagnosis", "Predicted diagnosis"))
```

```{r}
paste0(round(sum(predictions_nnet == Cancer_valid$diagnosis)/nrow(Cancer_valid)*100, digit=4), "%")
```

## 6. 변수 중요도 평가
```{r}
olden(model_nnet)
```

<br><br><br>

## 7. NNT ploting

```{r}
rel_imp =  garson(model_nnet, barplot = F)$rel_imp

cols = colorRampPalette(c("lightgreen","darkgreen"))(3)[rank(rel_imp)]

plotnet(model_nnet, cex_val=.8, max_sp=T, circle_cex=3, circle_col = list(cols, 'lightblue'))
```

