---
title: "EDA_sample_Rmd"
author: "티타임"
date: "`r Sys.Date()`"
output: 
    prettydoc::html_pretty:
      theme: leonids
      toc: yes
---

```{r setup, include=FALSE}
knitr::opts_chunk$set(echo = TRUE)
```

## 0. 패키지 불러오기기
```{r}
library(tidyverse)
library(GGally)
library(corrplot)
library(car)
library(reshape)
```



## 1. 데이터 불러오기
```{r}
breast_cancer_data <- read.csv(".//data//breast_cancer.csv")

# 변수 이름
colnames(breast_cancer_data)

# 변수의 수
ncol(breast_cancer_data)
```

```{r}
# 전체 데이터의 개수
(total_count = nrow(breast_cancer_data))

# 양성 데이터의 개수
(Benign = nrow(breast_cancer_data %>% filter(diagnosis == "B"))); names(Benign) = "Benign"

# 악성 데이터의 개수
(Malignant = nrow(breast_cancer_data %>% filter(diagnosis == "M"))); names(Malignant) = "Malignant"

# 분포
barplot(c(Benign, Malignant), col=c("#F2ABA6","#6AD3D6"), horiz=T, main ="Count about diagnosis group", xlim=c(0, 400))

```

악성 종양보다 양성 종양 데이터의 수가 더 많은 것을 확인할 수 있습니다.

* __Breast_Cancer 데이터__(UCL MACHINE LEARNING)
  - __변수__(총 33가지)
    + __id__(1)
    + __diagnosis__(2): Benign(양성=B), Malignant(악성=M)
    + __radius_mean, se, worst__(3, 13, 23): 중심에서 둘레까지의 거리의 평균, 표준오차, 최대값
    + __texture_mean, se, worst__(4, 14, 24): gray-scale 값의 표준편차의 평균, 표준오차, 최대값
    + __perimeter_mean, se, worst__(5, 15, 25): 핵 종양의 크기의 평균, 표준오차, 최대값
    + __area_mean, se, worst__(6, 16, 26): 핵 종양의 면적의 평균, 표준오차, 최대값
    + __smoothness_mean, se, worst__(7, 17, 27): 반지름 길이의 지역 변동의 평균, 표준오차, 최대값
    + __compactness_mean, se, worst__(8, 18, 28): $radius^2/area-1.0$의 평균, 표준오차, 최대값
    + __concavity_mean, se, worst__(9, 19, 29): 등고선의 오목한 부분의 심각도 평균, 표준오차, 최대값
    + __concave.points_mean, se, worst__(10, 20, 30): 등고선의 오목한 부분의 수의 평균, 표준오차, 최대값
    + __symmetry_mean, se, worst__(11, 21, 31): 대칭성의 평균, 표준오차, 최대값
    + __fractal_dimension_mean, se, worst__(12, 22, 32): $coastline approximation^{-1}$(해안선 근사치의 역수)의 평균, 표준오차, 최대값
    + __X__(33): 미 기재 변수
  - __변수__: 569개 
    + __Benign__(양성)의 수: 357개
    + __Malignant__(악성)의 수: 212개

<br><br>

```{r}
# 결측치 확인.
colSums(is.na(breast_cancer_data))
```


X라는 변수열은 전체가 NA로 이루어져 있는데, 분석에 사용하지 않을 id와 함께 X 변수열을 제거해주고, Diagnosis 변수가 현재 character형 데이터이므로 factor로 만들어주겠습니다.

<br><br>

```{r}
# id, X 변수열 제거
breast_cancer_data = subset(breast_cancer_data, select=c(-1, -33)) #

# diagnosis factor변환
breast_cancer_data$diagnosis= as.factor(breast_cancer_data$diagnosis)

# 확인
str(breast_cancer_data)
```

<br><br><br>


## 2. 분포에 대한 시각화.
### 2-1. 진단결과에 따른 Mean 변수들의 분포포

```{r, fig.width=10, fig.height=7}
breast_melt1 = melt(breast_cancer_data[,c(1:11)], id.vars = "diagnosis")
ggplot(breast_melt1, aes(x=value, groups=variable)) +
  geom_density(aes(alpha=0.3,fill=diagnosis)) +
  facet_wrap(~variable,scale="free")

ggplot(breast_melt1, aes(x=variable, y=value)) +
  geom_boxplot(aes(alpha=0.3,fill=diagnosis)) +
  facet_wrap(~variable,scale="free")
```

> Mean 그룹을 보았을 때, 모든 변수들이 M(악성)일 때, 수치가 더 큰 것을 확인할 수 있습니다.

<br>

### 2-2. 진단결과에 따른 SE의 분포
```{r, fig.width=10, fig.height=7}
breast_melt2 = melt(breast_cancer_data[,c(1,12:21)], id.vars = "diagnosis")
ggplot(breast_melt2, aes(x=value, groups=variable)) +
  geom_density(aes(alpha=0.3,fill=diagnosis)) +
  facet_wrap(~variable,scale="free")

ggplot(breast_melt2, aes(x=variable, y=value)) +
  geom_boxplot(aes(alpha=0.3,fill=diagnosis)) +
  facet_wrap(~variable,scale="free")
```

> SE 그룹을 보았을 때, 모든 변수들이 M(악성)일 때, 수치가 더 큰 것을 확인할 수 있습니다.

<br>

### 2-3. 진단결과에 따른 Worst의 분포
```{r, fig.width=10, fig.height=7}
breast_melt3 = melt(breast_cancer_data[,c(1,22:31)], id.vars = "diagnosis")
ggplot(breast_melt3, aes(x=value, groups=variable)) +
  geom_density(aes(alpha=0.3,fill=diagnosis)) +
  facet_wrap(~variable,scale="free")

ggplot(breast_melt3, aes(x=variable, y=value)) +
  geom_boxplot(aes(alpha=0.3,fill=diagnosis)) +
  facet_wrap(~variable,scale="free")
```

> Worst 그룹을 보았을 때, 모든 변수들이 M(악성)일 때, 수치가 더 큰 것을 확인할 수 있습니다.

> 따라서 악성 종양의 경우, 일반적인 종양에 비해서, 크기가 크고 외형도 더 불규칙적일 것이라는 것을 예상해볼 수 있습니다.

<br><br><br>

## 3. 변수간의 상관성 확인하기.
변수 간의 상관성을 확인해보기 위해서 일단 그룹을 평균, 표준오차, Worst 변수로 나눠서 상관성을 확인하겠습니다. 

### 3-1. 평균 변수에서의 상관성.
```{r, fig.width=20, fig.height=20}
ggpairs(breast_cancer_data[,c(2:11, 1)],
        aes(color=diagnosis, alpha=0.3),
        lower=list(combo=wrap("facethist", binwidth=0.5)),
        upper=list(continuous = wrap("cor", size=6))) +
  labs(title="Breast Cancer Mean Plot and Correlation") +
  theme(plot.title=element_text(face="bold", color="black", hjust=0.5, size=30))
```
```{r, fig.width=20, fig.height=20}
# 간단하게 보기
corrplot(cor(breast_cancer_data[,c(2:11)]),
         type ="upper",
         order = "original",
         tl.col = "black",
         addCoef.col = "white",
         number.cex = 2,
         tl.cex = 2,
         title = "SE Correlation",
         diag=F,
         mar=c(0,0,1,0))
```

* 높은 상관성을 보이는 변수($\rho >0.8$)
  - radius - perimeter: 0.998
  - radius - area: 0.987
  - radius - concave.points: 0.823
  - perimeter - area: 0.987
  - perimeter - concave.points: 0.851
  - area - concave.points: 0.823
  - compactness - concavity: 0.883
  - compactness - concave.points: 0.831
  - concavity - concave.points: 0.921


<br><br>

### 3-2. 표준오차 변수에서의 상관성.
```{r, fig.width=20, fig.height=20}
ggpairs(breast_cancer_data[,c(12:21, 1)],
        aes(color=diagnosis, alpha=0.3),
        lower=list(combo=wrap("facethist", binwidth=0.5)),
        upper=list(continuous = wrap("cor", size=6))) +
  labs(title="Breast Cancer SE Plot and Correlation") +
  theme(plot.title=element_text(face="bold", color="black", hjust=0.5, size=30))
```
```{r, fig.width=20, fig.height=20}
# 간단하게 보기
corrplot(cor(breast_cancer_data[,c(12:21)]),
         type ="upper",
         order = "original",
         tl.col = "black",
         addCoef.col = "white",
         number.cex = 2,
         tl.cex = 2,
         title = "SE Correlation",
         diag=F,
         mar=c(0,0,1,0))
```

* 높은 상관성을 보이는 변수($\rho >0.8$)
  - radius - perimeter: 0.973
  - radius - area : 0.952
  - perimeter - area: 0.938
  - compactness - concavity: 0.801
  - compactness - fractal_dimension: 0.803


<br><br>

### 3-3. Worst 변수에서의 상관성.
```{r, fig.width=20, fig.height=20}
ggpairs(breast_cancer_data[,c(22:31, 1)],
        aes(color=diagnosis, alpha=0.3),
        lower=list(combo=wrap("facethist", binwidth=0.5)),
        upper=list(continuous = wrap("cor", size=6))) +
  labs(title="Breast Cancer Plot and Correlation") +
  theme(plot.title=element_text(face="bold", color="black", hjust=0.5, size=30))
```

```{r, fig.width=20, fig.height=20}
# 간단하게 보기
corrplot(cor(breast_cancer_data[,c(22:31)]),
         type ="upper",
         order = "original",
         tl.col = "black",
         addCoef.col = "white",
         number.cex = 2,
         tl.cex = 2,
         title = "SE Correlation",
         diag=F,
         mar=c(0,0,1,0))
```

* 높은 상관성을 보이는 변수($\rho >0.8$)
  - radius - perimeter: 0.994
  - radius - area: 0.984
  - perimeter - area: 0.978
  - perimeter - concave.points: 0.816
  - compactness - concavity: 0.892
  - compactness - concave.points: 0.801
  - compactness - fractal_dimension: 0.810
  - concavity - concave.points: 0.855

<br><br>

### 3-4. radius에서의 상관성
```{r, fig.width=5, fig.height=5}
ggpairs(breast_cancer_data[,c(2, 12, 22, 1)],
        aes(color=diagnosis, alpha=0.3),
        lower=list(combo=wrap("facethist", binwidth=0.5)),
        upper=list(continuous = wrap("cor", size=3))) +
  labs(title="Radius Plot and Correlation") +
  theme(plot.title=element_text(face="bold", color="black", hjust=0.5, size=10))
```

radius 3가지 변수는 높은 상관성을 보인다.


<br><br>

### 3-5. texture에서의 상관성

```{r, fig.width=5, fig.height=5}
ggpairs(breast_cancer_data[,c(3, 13, 23, 1)],
        aes(color=diagnosis, alpha=0.3),
        lower=list(combo=wrap("facethist", binwidth=0.5)),
        upper=list(continuous = wrap("cor", size=3))) +
  labs(title="texture Plot and Correlation") +
  theme(plot.title=element_text(face="bold", color="black", hjust=0.5, size=10))
```

texture는 worst와 mean을 제외하고는 높지는 않지만 양의 상관성을 보인다.


<br><br>

### 3-6. perimeter에서의 상관성.
```{r, fig.width=5, fig.height=5}
ggpairs(breast_cancer_data[,c(4, 14, 24, 1)],
        aes(color=diagnosis, alpha=0.3),
        lower=list(combo=wrap("facethist", binwidth=0.5)),
        upper=list(continuous = wrap("cor", size=3))) +
  labs(title="Perimeter Plot and Correlation") +
  theme(plot.title=element_text(face="bold", color="black", hjust=0.5, size=10))
```

perimeter는 변수끼리 높은 상관성을 보인다.

<br><br>

### 3-7. area에서의 상관성
```{r, fig.width=5, fig.height=5}
ggpairs(breast_cancer_data[,c(5, 15, 25, 1)],
        aes(color=diagnosis, alpha=0.3),
        lower=list(combo=wrap("facethist", binwidth=0.5)),
        upper=list(continuous = wrap("cor", size=3))) +
  labs(title="Area Plot and Correlation") +
  theme(plot.title=element_text(face="bold", color="black", hjust=0.5, size=10))
```

area는 변수끼리 높은 상관성을 보인다.

<br><br>

### 3-8. smoothness에서의 상관성
```{r, fig.width=5, fig.height=5}
ggpairs(breast_cancer_data[,c(6, 16, 26, 1)],
        aes(color=diagnosis, alpha=0.3),
        lower=list(combo=wrap("facethist", binwidth=0.5)),
        upper=list(continuous = wrap("cor", size=3))) +
  labs(title="Smoothness Plot and Correlation") +
  theme(plot.title=element_text(face="bold", color="black", hjust=0.5, size=10))
```

smoothness는 worst와 mean을 제외하고는 크게 높은 값은 아니지만, 양의 상관성을 보인다.

<br><br>

### 3-8. compactness에서의 상관성
```{r, fig.width=5, fig.height=5}
ggpairs(breast_cancer_data[,c(7, 17, 27, 1)],
        aes(color=diagnosis, alpha=0.3),
        lower=list(combo=wrap("facethist", binwidth=0.5)),
        upper=list(continuous = wrap("cor", size=3))) +
  labs(title="Compactness Plot and Correlation") +
  theme(plot.title=element_text(face="bold", color="black", hjust=0.5, size=10))
```

compactness는 각 변수가 높은 상관성을 보인다.


<br><br>

### 3-9. concavity에서의 상관성
```{r, fig.width=5, fig.height=5}
ggpairs(breast_cancer_data[,c(8, 18, 28, 1)],
        aes(color=diagnosis, alpha=0.3),
        lower=list(combo=wrap("facethist", binwidth=0.5)),
        upper=list(continuous = wrap("cor", size=3))) +
  labs(title="Concavity Plot and Correlation") +
  theme(plot.title=element_text(face="bold", color="black", hjust=0.5, size=10))
```

concavity는 각 변수 간 높은 상관성을 보인다.


<br><br>

### 3-10. concave.points에서의 상관성
```{r, fig.width=5, fig.height=5}
ggpairs(breast_cancer_data[,c(9, 19, 29, 1)],
        aes(color=diagnosis, alpha=0.3),
        lower=list(combo=wrap("facethist", binwidth=0.5)),
        upper=list(continuous = wrap("cor", size=3))) +
  labs(title="Concave.points Plot and Correlation") +
  theme(plot.title=element_text(face="bold", color="black", hjust=0.5, size=10))
```

concave.points는 전체적을 높은 상관성을 보이고, worst와 mean이 특히 높은 상관성을 보인다.


<br><br>

### 3-11. Symmetry에서의 상관성
```{r, fig.width=5, fig.height=5}
ggpairs(breast_cancer_data[,c(10, 20, 30, 1)],
        aes(color=diagnosis, alpha=0.3),
        lower=list(combo=wrap("facethist", binwidth=0.5)),
        upper=list(continuous = wrap("cor", size=3))) +
  labs(title="Symmetry Plot and Correlation") +
  theme(plot.title=element_text(face="bold", color="black", hjust=0.5, size=10))
```

Symmetry는 각 변수 간의 양의 상관성을 보이고, mean과 worst간의 상관성이 특히 높게 나온다.


<br><br>

### 3-12. Fractal.dimension 에서의 상관성
```{r, fig.width=5, fig.height=5}
ggpairs(breast_cancer_data[,c(11, 21, 31, 1)],
        aes(color=diagnosis, alpha=0.3),
        lower=list(combo=wrap("facethist", binwidth=0.5)),
        upper=list(continuous = wrap("cor", size=3))) +
  labs(title="Fractal.dimension Plot and Correlation") +
  theme(plot.title=element_text(face="bold", color="black", hjust=0.5, size=10))
```


Fractal.dimension은 약 0.6 이상의 각 변수간의 양의 상관성을 보인다.

<br><br>

### 3-12. 전체 변수에 대한 상관성.
```{r, fig.width=30, fig.height=30}
# 간단하게 보기
corrplot(cor(breast_cancer_data[,c(2:31)]),
         type ="upper",
         order = "original",
         tl.col = "black",
         addCoef.col = "white",
         number.cex = 2,
         tl.cex = 2,
         title = "SE Correlation",
         diag=F,
         mar=c(0,0,1,0))
```

> (radius perimeter area) 간의 상관성은 매우 높게 나옵니다. 3가지 변수 모두 크기에 관련된 변수라 그런것이라 생각됩니다.
> (compactness concavity concave.points) 간의 상관성 또한 높게 나옵니다.
> (mean se worst)는 모두 양의 상관성을 보인다.

<br><br>

```{r, warning=FALSE}
glm = glm(diagnosis ~., family="binomial", data=breast_cancer_data)

k = step(glm, direction="backward")
```



